Inventaris van het archief van de Nederlandse Ambassade in Gabon, 1965-1974
Nationaal Archief, Den Haag
- Waterstaat, verkeer en vervoer, 5
  - Stukken betreffende een rondreis van de president van Gabon, de heer A. Bongo, naar Nederland en andere Europese landen met als doel het verkrijgen van steun bij de bouw van de eerste spoorlijn., 1973-1974; 13; 1 omslag
- Economie, 6
  - Stukken betreffende de hulpverlening van Nederland aan Gabon., 1965-1973; 14-15; 1 pak en 1 omslag
    - Algemeen, 1965 - 1971, 14; pak
    - Albert Schweitzer Hospital, 1972 - 1973, 15
  - Stukken betreffende de totstandkoming van een economische samenwerkingovereenkomst tussen Nederland en Gabon., 1965-1974; 16-17; 2 pakken
    - 1965-1968, 16
    - 1969-1974, 17
  - Stukken betreffende algemene economische berichtgeving over Gabon., 1966-1969; 18; 1 omslag
  - Stukken betreffende diverse investeringen van Nederlandse bedrijven in Gabon., 1966-1974; 19; 1 omslag
  - Stukken betreffende de begroting van Gabon., 1967-1972; 20; 1 omslag
  - Stukken betreffende de ontwikkelingen in diverse industrieën in Gabon., 1967-1974; 21-24; 4 omslagen
    - Diverse industrieën, 1970 - 1974, 21
    - Aardolie, 1967 - 1974, 22
    - Mijnbouw, 1967 - 1972, 23
    - Textiel, 1968 - 1970, 24
- Culturele aangelegenheden, 8
  - Brief aan de Nederlandse Minister van Buitenlandse Zaken inzake het wantrouwen van Gabon tegen de protestantse en de katholieke kerk., 1966; 25; 1 stuk
- Staatkunde, 9
  - Stukken betreffende de diplomatieke betrekkingen tussen Gabon en andere landen., 1961-1974; 26-31; 1 pak en 5 omslagen
    - Diverse landen, 1961 - 1974, 26
    - Canada, 1968 - 1970, 27
    - Frankrijk, 1969 - 1972, 28
    - Nederland, 1961 - 1974, 29; pak
    - Nigeria, 1968 - 1973, 30
    - Zuid-Afrika, 1969 - 1972, 31
  - Stukken betreffende de binnenlandse politieke ontwikkelingen in Gabon., 1965-1974; 32-36; 1 pak en 4 omslagen
    - Algemeen, 1965 - 1974, 32; pak
    - Staatshoofd, 1966 - 1973, 33
    - Kabinet, 1968 - 1974, 34
    - Ministerie van Buitenlandse Zaken, 1966 - 1974, 35
    - Presidentiële en parlementaire verkiezingen, 1973, 36